【裁判字號】    99,訴,3422
【裁判日期】    991224
【裁判案由】    偽造文書
【裁判全文】
臺灣板橋地方法院刑事判決              99年度訴字第3422號
公  訴  人  臺灣板橋地方法院檢察署檢察官
被      告  林惠君
上列被告因偽造文書案件，經檢察官提起公訴（99年度偵字第28
017 號），經本院合議庭裁定由受命法官獨任進行簡式審判程序
，判決如下：
    主  文
林惠君行使偽造私文書，足以生損害於公眾及他人，累犯，處有
期徒刑月，如易科罰金，以新臺幣壹仟元折算壹日。如附表所
示舉發違反道路交通管理事件通知單之「移送聯」及「存根聯」
之「收受通知聯者簽章欄」上偽造之「吳曉惠」署押各壹枚，均
沒收。
    事  實
一、林惠君前於民國93、94年間因竊盜案件，經本院於94年4 月
    15日以93年度易字第988 號刑事判決判處有期徒刑1 年，經
    上訴臺灣高等法院於94年8 月22日，以94年度上易字第913
    號刑事判決撤銷改判處有期徒刑1 年2 月確定，於95年11月
    30日縮刑期滿執行完畢。詎其仍不知悔改，於99年10月15日
    下午1 時20分許，騎乘車牌號碼575-CNC 號重型機車，行經
    臺北縣三重市○○路○ 段162 巷口時，因未遵循號誌燈指示
    行駛經警攔停舉發之際，為脫免裁罰及隱匿當時無照駕駛之
    身分，適又知悉其友人吳曉慧之年籍資料，竟基於行使偽造
    私文書之犯意（起訴書略載「基於偽造文書之犯意」，應予
    補充），冒用吳曉慧之姓名及年籍資料，供執勤員警填載在
    臺北縣政府警察局舉發違反道路交通管理事件通知單1 紙上
    （舉發單號：北縣警交大字第C00000000 號，違規事實為紅
    燈左轉，下稱舉發通知單），並在上開舉發通知單移送聯上
    「收受通知聯者簽章」欄內偽簽「吳曉惠」（偽簽之文字有
    誤，本應為「吳曉慧」）之簽名1 枚（為複寫形式，一式三
    聯，複寫至存根聯上「收受通知聯者簽章」欄），用以表示
    係吳曉慧收受舉發通知單之意，再交由執勤員警處理而行使
    之，足生損害於吳曉慧、警察機關對於違反道路交通管理事
    件舉發、監理機關對於交通管理之正確性。
二、案經臺北縣政府警察局三重分局移請臺灣板橋地方法院檢察
    署檢察官偵查起訴。
理  由
一、本件被告林惠君所犯均係死刑、無期徒刑或最輕本刑為三年
    以上有期徒刑以外之罪，其於準備程序中就被訴事實為有罪
    之陳述，經本院告知簡式審判程序之旨，並聽取公訴人、被
    告之意見後，經本院合議庭依刑事訴訟法第273 條之1 第1
    項規定裁定由受命法官獨任進行簡式審判程序，合先敘明。
二、上揭犯罪事實，業據被告林惠君於本院準備程序及審理時均
    坦承不諱（見本院99年12月7 日準備程序筆錄第2 頁、同日
    簡式審判筆錄第2 、3 頁），核與被告於警詢及偵查中之供
    述大致相符（見99年度偵字第28017 號偵查卷第5 頁反面-6
    、15頁）。復有本件臺北縣政府警察局舉發違反道路交通管
    理事件通知單通知聯及移送聯影本各1 紙、臺北縣政府警察
    局三重分局99年11月25日北縣警重刑字第0990060321號函暨
    其所附本件上開舉發通知單通知聯、移送聯正本各1 紙在卷
    可稽（見本院卷附）。綜上所述，足認被告上揭本院準備程
    序與審理時所為之自白應與事實相符，堪以採信，本案事證
    明確，應依法論科。
三、按被告林惠君於本件上開舉發違反道路交通管理事件通知單
    移送聯「收受通知聯者簽章」欄內，偽簽其友人「吳曉惠」
    （按為「吳曉慧」之誤）之姓名，不待依據習慣或特約，單
    從形式上觀察，即足以知悉係表示由吳曉慧名義出具領收通
    知之證明，此與事先在印妥內容之收據上偽簽他人姓名之情
    形，無分軒輊，當然屬於刑法第210 條所稱之私文書（最高
    法院83年臺上字第6631號判例要旨可資參照）。被告於本件
    上示舉發通知單上「收受通知聯者簽章」欄內偽造「吳曉惠
    」之署押後復交由警員而行使之，核其所為，係犯刑法第21
    6 條、第210 條之行使偽造私文書罪。其偽造署押之行為為
    偽造私文書之階段行為，其偽造私文書之低度行為復為行使
    偽造私文書之高度行為所吸收，均不另論罪。被告1 次偽造
    署押行為，同時複寫至舉發通知單之存根聯，應論以一偽造
    私文書罪。被告前有如事實欄一所述之犯罪科刑及執行情形
    ，此有臺灣高等法院被告前案紀錄表1 份在卷可考，其於有
    期徒刑執行完畢後，5 年以內再故意犯本罪，應依刑法第47
    條第1 項規定論以累犯，並加重其刑。爰審酌被告犯罪之動
    機、目的、手段、所生危害程度及犯罪後坦承犯行之態度等
    一切情狀，量處如主文所示之刑，並諭知易科罰金之折算標
    準，以資懲儆。又本件舉發違反道路交通管理事件通知單移
    送聯上「收受通知聯者簽章欄」內偽造之「吳曉惠」署名，
    並複寫至存根聯上各1 枚，均為被告所偽造，不問屬於犯人
    與否，應依刑法第219 條規定宣告沒收之。
據上論斷，應依刑事訴訟法第273 條之1 第1 項、第299 條第1
項前段，刑法第216 條、第210 條、第47條第1 項、第41條第1
項前段、第219 條，判決如主文。
本案經檢察官陳映蓁到庭執行職務。
中    華    民    國    99    年    12    月    24    日
                  刑事第二十一庭    法  官  方鴻愷
以上正本證明與原本無異。
如不服本判決應於收受判決後10日內向本院提出上訴書狀，並應
敘述具體理由。其未敘述上訴理由者，應於上訴期間屆滿後20日
內向本院補提理由書（均須按他造當事人之人數附繕本）「切勿
逕送上級法院」。
                                    書記官  江怡萱
中    華    民    國    99    年    12    月    24    日
附表：
 ┌────┬────┬────┬────┬──────────┐
 │違規時間│違規地點│騎乘車輛│違規行為│偽造內容            │
 ├────┼────┼────┼────┼──────────┤
 │99年10月│臺北縣三│車牌號碼│紅燈左轉│臺北縣政府警察局北縣│
 │15日13時│重市力行│575-CNC │        │警交字第Ｃ00000000號│
 │20分許  │路2 段16│號自小客│        │舉發違反道路交通管理│
 │        │2巷 口  │車      │        │事件通知單移送聯及存│
 │        │        │        │        │根聯上「收受通知聯者│
 │        │        │        │        │簽章欄」內偽造之「吳│
 │        │        │        │        │曉惠」署名各壹枚    │
 └────┴────┴────┴────┴──────────┘
附錄本案論罪科刑法條全文：
刑法第210條
偽造、變造私文書，足以生損害於公眾或他人者，處5 年以下有
期徒刑。
刑法第216條
行使第210 條至第215 條之文書者，依偽造、變造文書或登載不
實事項或使登載不實事項之規定處斷。

司法院資訊處製作；財團法人民間司法改革基金會備份。
